<!DOCTYPE html PUBLIC "-//W3C//DTD XHTML 1.0 Transitional//EN" "http://www.w3.org/TR/xhtml1/DTD/xhtml1-transitional.dtd">
<html xmlns="http://www.w3.org/1999/xhtml">
<head>
	<meta http-equiv="Content-Type" content="text/html; charset=iso-8859-1" />
	<title>Ymmärrä suomea</title>
	<style type="text/css" media="all">@import "css/styles.css";</style>
	<script type="text/javascript" src="swfobject.js"></script>
</head>
<body class="font-medium">
	<div id="main-wrapper">
		<div id="topbar"></div>
		<div id="main-menu">
			<table cellspacing="0" cellpadding="0" border="0" class="add-links"><tr>
				<td class="item"><img class="raquo" src="i/raquo.gif" alt="" height="7" width="4" /><a href="/ymmarra/index.php?moduli=sanakirja">Sanakirja</a></td>
				<td class="item"><img class="raquo" src="i/raquo.gif" alt="" height="7" width="4" /><a href="/ymmarra/index.php?moduli=verbit">Verbiluettelo</a></td>
				<td class="item"><img class="raquo" src="i/raquo.gif" alt="" height="7" width="4" /><a href="/ymmarra/index.php?moduli=kielioppi">Kielioppi</a></td>
			</tr></table>
			<table cellspacing="0" cellpadding="0" border="0"><tr>
				<td class="item"><img class="raquo" src="i/raquo.gif" alt="" height="7" width="4" /><a href="/ymmarra/index.php">Etusivu</a></td>
				<td class="item"><img class="raquo" src="i/raquo.gif" alt="" height="7" width="4" /><a href="/ymmarra/index.php?moduli=tekstit">Lukutekstit</a></td>
			</tr></table>
		</div>
		<div id="content">
			<table cellspacing="0" cellpadding="0" border="0" id="content-wrapper"><tr>
				<td>
					<div id="left-menu">
												<div class="header-verb"><span>Verbit</span></div>
						<div class="menu">
								<div class="init"><a href="/ymmarra/index.php?moduli=verbit&kirjain=a">A</a></div>
								<div class="init"><a href="/ymmarra/index.php?moduli=verbit&kirjain=e">E</a></div>
								<div class="init"><a href="/ymmarra/index.php?moduli=verbit&kirjain=h">H</a></div>
								<div class="init"><a href="/ymmarra/index.php?moduli=verbit&kirjain=i">I</a></div>
								<div class="init"><a href="/ymmarra/index.php?moduli=verbit&kirjain=j">J</a></div>
								<div class="init"><a href="/ymmarra/index.php?moduli=verbit&kirjain=k">K</a></div>
								<div class="init"><a href="/ymmarra/index.php?moduli=verbit&kirjain=l">L</a></div>
								<div class="init"><a href="/ymmarra/index.php?moduli=verbit&kirjain=m">M</a></div>
								<div class="init"><a href="/ymmarra/index.php?moduli=verbit&kirjain=n">N</a></div>
								<div class="init"><a href="/ymmarra/index.php?moduli=verbit&kirjain=o">O</a></div>
								<div class="init"><a href="/ymmarra/index.php?moduli=verbit&kirjain=p">P</a></div>
								<div class="init"><a href="/ymmarra/index.php?moduli=verbit&kirjain=r">R</a></div>
								<div class="init"><a href="/ymmarra/index.php?moduli=verbit&kirjain=s">S</a></div>
								<div class="init"><a href="/ymmarra/index.php?moduli=verbit&kirjain=t">T</a></div>
								<div class="init"><a href="/ymmarra/index.php?moduli=verbit&kirjain=u">U</a></div>
								<div class="init"><a href="/ymmarra/index.php?moduli=verbit&kirjain=v">V</a></div>
								<div class="init"><a href="/ymmarra/index.php?moduli=verbit&kirjain=y">Y</a></div>
								<div class="init"><a href="/ymmarra/index.php?moduli=verbit&kirjain=Ä">Ä</a></div>
						</div>					</div>
				</td>
				<td>
					<div id="main-content">
						<div id="path">
							<a href=".">Etusivu</a> &gt; <a href="/ymmarra/index.php?moduli=verbit&kirjain=K">K</a>						</div>
													<h1>KOULUTTAA</h1>
						<table cellspacing="0" cellpadding="0" border="0">
							<tr>
								<td colspan="2" style="padding-bottom:10px;"><strong>Aktiivin indikatiivi</strong></td>
							</tr>
							<tr>
								<td><pre>PREESENS                   
minä     koulutan          
sinä     koulutat          
hän      kouluttaa         
me       koulutamme        
te       koulutatte        
he       kouluttavat       

PASSIIVI
         koulutetaan       

IMPERFEKTI                 
         koulutin          
         koulutit          
         koulutti          
         koulutimme        
         koulutitte        
         kouluttivat       

PASSIIVI
         koulutettiin      

PERFEKTI
olen     kouluttanut       
olet     kouluttanut       
on       kouluttanut       
olemme   kouluttaneet      
olette   kouluttaneet      
ovat     kouluttaneet      

PASSIIVI
on       koulutettu        

PLUSKVAMPERFEKTI
olin     kouluttanut       
olit     kouluttanut       
oli      kouluttanut       
olimme   kouluttaneet      
olitte   kouluttaneet      
olivat   kouluttaneet      

PASSIIVI
oli      koulutettu        
</pre></td>
								<td>&nbsp;&nbsp;&nbsp;</td>
								<td><pre>  KIELTOMUOTO
  en        kouluta
  et        kouluta
  ei        kouluta
  emme      kouluta
  ette      kouluta
  eivät     kouluta


  ei        kouluteta

   
  en        kouluttanut
  et        kouluttanut
  ei        kouluttanut
  emme      kouluttaneet
  ette      kouluttaneet
  eivät     kouluttaneet


  ei        koulutettu


  en    ole kouluttanut
  et    ole kouluttanut
  ei    ole kouluttanut
  emme  ole kouluttaneet
  ette  ole kouluttaneet
  eivät ole kouluttaneet


  ei    ole koulutettu


  en    ollut  kouluttanut
  et    ollut  kouluttanut
  ei    ollut  kouluttanut
  emme  olleet kouluttaneet
  ette  olleet kouluttaneet
  eivät olleet kouluttaneet


  ei    ollut  koulutettu
</pre></td>
							</tr>
						</table>
						<table cellspacing="0" cellpadding="0" border="0">
							<tr>
								<td colspan="2" style="padding-bottom:10px;"><strong>Aktiivin konditionaali</strong></td>
							</tr>
							<tr>
								<td><pre>PREESENS
minä     kouluttaisin      
sinä     kouluttaisit      
hän      kouluttaisi       
me       kouluttaisimme    
te       kouluttaisitte    
he       kouluttaisivat    

PASSIIVI
         koulutettaisiin   

PERFEKTI
olisin   kouluttanut       
olisit   kouluttanut       
olisi    kouluttanut       
olisimme kouluttaneet      
olisitte kouluttaneet      
olisivat kouluttaneet      

PASSIIVI
olisi    koulutettu        
</pre></td>
								<td>&nbsp;&nbsp;&nbsp;</td>
								<td><pre> 
  en        kouluttaisi
  et        kouluttaisi
  ei        kouluttaisi
  emme      kouluttaisi
  ette      kouluttaisi
  eivät     kouluttaisi


  ei        koulutettaisi


  en    olisi  kouluttanut
  et    olisi  kouluttanut
  ei    olisi  kouluttanut
  emme  olisi  kouluttaneet
  ette  olisi  kouluttaneet
  eivät olisi  kouluttaneet


  ei    olisi  koulutettu
</pre></td>
							</tr>
						</table>
						<table cellspacing="0" cellpadding="0" border="0">
							<tr>
								<td colspan="2" style="padding-bottom:10px;"><strong>Aktiivin potentiaali</strong></td>
							</tr>
							<tr>
								<td><pre>PREESENS
minä     kouluttanen       
sinä     kouluttanet       
hän      kouluttanee       
me       kouluttanemme     
te       kouluttanette     
he       kouluttanevat     

PASSIIVI
         koulutettaneen    

PERFEKTI
lienen   kouluttanut       
lienet   kouluttanut       
lienee   kouluttanut       
lienemme kouluttaneet      
lienette kouluttaneet      
lienevät kouluttaneet      

PASSIIVI
lienee   koulutettu        
</pre></td>
								<td>&nbsp;&nbsp;&nbsp;</td>
								<td><pre> 
  en        kouluttane
  et        kouluttane
  ei        kouluttane
  emme      kouluttane
  ette      kouluttane
  eivät     kouluttane


  ei        koulutettane


  en    liene  kouluttanut
  et    liene  kouluttanut
  ei    liene  kouluttanut
  emme  liene  kouluttaneet
  ette  liene  kouluttaneet
  eivät liene  kouluttaneet


  ei    liene  koulutettu
</pre></td>
							</tr>
						</table>
						<table cellspacing="0" cellpadding="0" border="0">
							<tr>
								<td colspan="2" style="padding-bottom:10px;"><strong>Aktiivin imperatiivi</strong></td>
							</tr>
							<tr>
								<td><pre>PREESENS

(sinä)   kouluta           
(hän)    kouluttakoon      
(me)     kouluttakaamme    
(te)     kouluttakaa       
(he)     kouluttakoot      

PASSIIVI
         koulutettakoon    

PERFEKTI

ole      kouluttanut       
olkoon   kouluttanut       
olkaamme kouluttaneet      
olkaa    kouluttaneet      
olkoot   kouluttaneet      

PASSIIVI

olkoon   koulutettu        
</pre></td>
								<td>&nbsp;&nbsp;&nbsp;</td>
								<td><pre> 

  älä       kouluta
  älköön    kouluttako
  älkäämme  kouluttako
  älkää     kouluttako
  älkööt    kouluttako


  älköön    koulutettako



  älä      ole  kouluttanut
  älköön   olko kouluttanut
  älkäämme olko kouluttaneet
  älkää    olko kouluttaneet
  älkööt   olko kouluttaneet



  älköön   olko koulutettu
</pre></td>
							</tr>
						</table>
						<table cellspacing="0" cellpadding="0" border="0">
							<tr>
								<td colspan="2" style="padding-bottom:10px;"><strong>Verbin nominaalimuodot</strong></td>
							</tr>
							<tr>
								<td><pre>I INFINITIIVI              

Lyhyempi muoto:            
         kouluttaa         

Pitempi muoto:             
         kouluttaakseni    
         kouluttaaksesi
         kouluttaakseen
         kouluttaaksemme
         kouluttaaksenne
         kouluttaakseen

III  INFINITIIVI           

inessiivi    kouluttamassa 
elatiivi     kouluttamasta 
illatiivi    kouluttamaan  
adessiivi    kouluttamalla
abessiivi    kouluttamatta 
instruktiivi kouluttaman   
                           
Passiivi
instruktiivi koulutettaman 
                           
                           
</pre></td>
								<td>&nbsp;&nbsp;&nbsp;</td>
								<td><pre>  II INFINITIIVI

  inessiivi     kouluttaessa
  instruktiivi  kouluttaen

  Passiivi
  inessiivi     koulutettaessa






  IV INFINITIIVI

  nominatiivi   kouluttaminen
  partitiivi    kouluttamista
      

  I PARTISIIPPI 
  aktiivi       kouluttava
  passiivi      koulutettava

  II PARTISIIPPI 
  aktiivi       kouluttanut
  passiivi      koulutettu
</pre></td>
							</tr>
						</table>

					</div>
				</td>
			</tr></table>		</div>
		<div id="footer"><a href="http://www.oph.fi/"><img src="i/oph_logo_ymmarrasuomea.gif" width="157" height="35" alt="OPH" /></a></div>
	</div>
</body>
</html>
